【裁判字號】    89,易,447
【裁判日期】    890920
【裁判案由】    傷害
【裁判全文】
臺灣花蓮地方法院刑事判決                          八十九年度易字第四四七號
    公  訴  人  臺灣花蓮地方法院檢察署檢察官
    被      告  甲○○
    被      告  乙○○
右被告因傷害案件，經檢察官提起公訴（八十九年度偵字第一一一四號），本院判決
如左︰
    主  文
甲○○、乙○○共同傷害人之身體，各處罰金仟元，如易服勞役，均以佰元折算
壹日。
    事  實
一、甲○○在其位於花蓮縣吉安鄉○○村○○○街二十號住處頂樓建有鴿舍。民國八
    十九年一月八日下午，住在上址隔鄰（即十八號）之丙○○因不滿該鴿舍之排水
    設備不佳，造成其住處屋頂漏水，而前往與甲○○理論，適甲○○之友人乙○○
    在場與甲○○一同清理鴿舍。雙方進而起爭執，甲○○、乙○○竟共同基於傷害
    故意，合力將丙○○圍堵於樓梯口，由乙○○徒手毆打丙○○之右臉頰，致丙○○受有右臉挫傷併口內瘀腫之傷害。
二、案經丙○○訴由花蓮縣吉安分局報請臺灣花蓮地方法院檢察署檢察官偵查起訴。
    理  由
一、訊據被告甲○○、乙○○二人對於在右揭時、地與丙○○因鴿舍排水設備不佳造
    成屋頂漏水問題而發生爭執等情固坦承不諱，惟均否認有公訴人所指之共同傷害
    行為，均辯稱：並未毆打丙○○云云。經查：右揭事實，迭據告訴人丙○○指訴
    綦詳，並有台灣省立花蓮醫院（即行政院衛生署花蓮醫院，以下簡稱花蓮醫院）
    診斷書一紙在卷可佐。而告訴人於遭毆打後，立即報警處理，隨至花蓮醫院急診
    救醫乙節，已據證人即當日到現場處理之警員李賢華、艾斌蔚供證甚明，並有花
    蓮縣警察局吉安分局仁里派出所員警工作紀錄簿影本及花蓮醫院於八十九年七月
    二十七日以八九花醫總字第三九一四號函送之急診病歷、急診護理記錄等在卷為
    憑，衡諸上情，告訴人之指訴，應可信為與事實相符。被告二人空言否認傷害犯
    行，並不可取。本件事證明確，被告二人之犯行，均堪認定。
二、核被告甲○○、乙○○二人所為，均係犯刑法第二百七十七條第一項之傷害罪。
    被告二人就上開犯行，有犯意聯絡及行為分擔，均為共同正犯。爰審酌被告二人
    犯罪時受之刺激、犯罪手段、被害人所受損害尚非嚴重及被告二人犯罪後矢口否
    認之態度等情，分別量處如主文所示之刑，並均諭知易服勞役之折算標準。
據上論斷，應依刑事訴訟法第二百九十九條第一項前段、刑法第二十八條、第二百七
十七條第一項、第四十二條第二項、罰金罰鍰提高標準條例第一條前段、第二條，判
決如主文。
本案經檢察官許建榮到庭執行職務。
中      華      民      國      八十九      年    九      月    二十    日
                                臺灣花蓮地方法院刑事庭
                                    法  官  蘇  嫊  娟
右正本證明與原本無異。
如對本判決不服，應於送達後十日內，向本院提出上訴狀。（應抄附繕本）告訴人或
被害人如對於本判決不服者，應具備理由請求檢察官上訴，其上訴期間之計算係以檢
察官收受判決正本之日期為準。
                                    法院書記官
中      華      民      國      八十九      年    九      月    二十六  日
附錄本判決論罪之法律條文：
刑法第二百七十七條
傷害人之身體或健康者，處三年以下有期徒刑，拘役或一千元以下罰金。
犯前項之罪，因而致人於死者，處無期徒刑或七年以上有期徒刑，致重傷者，處三年
以上、十年以下有期徒刑。


司法院資訊處製作；財團法人民間司法改革基金會備份。
